# 请教陈版主，实操中关于认定是否为资产负债表日后调整事项

提问人：ltchuan 时间：2020-09-03 00:03:00
陈版您好，目前我遇到一个实操项目：在 2019 年公司向供应商采购一批存货，其中一部分当年对外销售，一部分留为库存。 2020 年审计报告出具日前，公司发现这部分产品存在质量问题，并对该批已销售的产品进行召回，针对已召回的产品，客户采取了换货方式并没有退货，公司给客户换了质量合格的相同产品。对于召回有质量问题产品，公司有买保险，根据保险合同约定可以获得全额理赔，同时根据当时与供应商采购协议，也可以选择从供应商处获得赔偿，两种理赔方式只能选择其一。在审计报告出具日后，公司决定选择保险理赔。
问题：（ 1 ）针对 2019 年末留存的存货、 2020 年审计报告出具日前换回有质量问题存货，在审计报告出具日前有确凿证据可以通过供应商或保险获得全额理赔，两部分存货预计损失为 0 ， 2019 年末是否计提存货跌价准备？若存货跌价为 0 ，那么此事项是认定为存货跌价为 0 的资产负债表日后调整事项，还是认定为资产负债表日后非调整事项？
（ 2 ）针对 2020 年换货部分是否作为 2019 年的调整事项，冲减 2019 年收入和成本？

回答人：chenyiwei
1 、存货跌价准备应正常计提，不考虑可从供应商、保险公司等第三方获得的补偿；预计可从供应商或保险公司获得的补偿，在基本确定可以收到时才能确认（参照或有事项准则中对补偿资产的处理原则）。这一点与期后事项的判断无关，也与期后选择的具体补偿方式无关。
2 、针对 2019 年内售出的货物，导致其换货的质量缺陷在当初售出时已存在。是否需将退换货的相关损失作为资产负债表日后调整事项予以调整，取决于公司在资产负债表日之前对此类质量缺陷导致的退换货有无明确的政策（或者适用的法律法规规定）。如果有，则应作为调整事项。